臺灣士林地方法院交通事件裁定　　　　 96年度交聲字第456號
原處分機關　臺北市交通事件裁決所
異　議　人
即受處分人　甲○○
上列受處分人因違反道路交通管理處罰條例案件，對於臺北市交
通事件裁決所民國96年5 月2 日所為之處分（原處分案號：北市
裁二字第裁22-AEV304847號），聲明異議，本院裁定如下：
    主  文
異議駁回。
    理  由
一、按汽車（依道路交通管理處罰條例第3 條第8 款之規定，包
    括機器腳踏車）駕駛人，駕駛汽車行經行人穿越道有行人穿
    越時，不暫停讓行人先行通過者，處新臺幣（下同）1,200
    元以上3,600 元以下罰鍰，道路交通管理處罰條例第44條第
    2 項定有明文。
二、原處分意旨略以：異議人即受處分人甲○○於民國96年2 月
    27日上午7 時45分許，騎乘BKJ-997 號重型機車，在臺北市
    ○○○路與涼州街路口，經臺北市政府警察局大同分局員警
    當場舉發「行經行人穿越道有行人穿越，未暫停」之違規，
    依道路交通管理處罰條例第44條第2 項之規定，處罰鍰1,20
    0 元。
三、異議意旨略以：異議人看綠燈通過時，確定斑馬線上沒行人
    走。又請求交警拿出十字路口錄影帶或照片來證明其違規，
    且交警在違規單車牌格上寫重機車，沒寫正確牌號，實在錯
    的離譜。再該處異議人已走過5 年非常清楚，並無行人穿越
    道之設置云云。
四、經查：
    (一)異議人甲○○於前揭時、地騎乘機車行經行人穿越道，有
      行人通行時，未暫停讓行人先行通過之違規事實，業據證
      人即本件舉發員警乙○於本院調查時到庭結證稱：伊當時
      早上7 點至9 點，伊站在靠近延平北路2 段與涼州街口之
      太平國小前方天橋下執行交通指揮勤務，這個路口剛好鄰
      近太平與永樂國小，雖然有天橋，但下方還是劃有人行穿
      越道，早上8 點學校也派有導護人員，方向是涼州街東西
      向，伊的指揮方向就是延平北路南北向位置，當時異議人
      騎乘機車從涼州街左轉延平北路2 段，剛好當時太平國小
      橋下有行人通過，當時伊有先指揮示意請左右轉車輛暫停
      ，但異議人直接從行人穿越道通過，伊便將異議人欄下。
      因為異議人從涼州街左轉時，號誌為綠燈，行人方向號誌
      也是綠燈，而因為異議人與行人遵循方向是平行的，所以
      若異議人號誌為綠燈，行人方向也是綠燈，且此路口不需
      要兩段式左轉，是同向單向道。異議人通過時，行人穿越
      道有行人，異議人也有阻斷行人路線。當時現場繪有行人
      穿越道，現在北側迄今還繪有行人穿越道。異議人未禮讓
      行人之行人穿越道位置就是永樂國小與太平國小間天橋下
      東西向行人穿越道，異議人行走方向為南北向，所謂不禮
      讓行人所規範是行經行人穿越道看到有行人通過時，不管
      距離有多遠，就應該要禮讓行人先通過，而當時行人在異
      議人左側，距離大約20公尺左右等語明確（見本院96年7
      月12日訊問筆錄第2 頁至第5 頁），證人乙○復當庭於異
      議人所繪製現場示意圖上，以紅筆標示證人乙○認為正確
      位置及標線，此有異議人所繪製現場圖1 張在卷可憑。衡
      情證人乙○與異議人素不相識，復無仇怨，自無設詞誣陷
      異議人，致身觸偽證重罪之必要，是其所為上開證詞，應
      堪採信。
    (二)又異議人雖辯稱舉發當時延平北路與涼州街北側路口並無
      設置行人穿越道云云。惟經本院向有關臺北市交通標誌、
      標線、號誌權責單位即臺北巿交通管制工程處詢問前開路
      口有無設置行人穿越道，該處雖原先函覆稱：並未於臺北
      市○○○路與涼州街北側路口繪設行人穿越道，然嗣後已
      再次函覆更正為上開路口之行人穿越道線係屬該處所繪設
      ，惟繪設時間久遠而無法查明其設置時間，此分別有臺北
      市交通管制工程處96年6 月12日北市交工程字第09632379
      700 號、96年8 月2 日北市交工程字第09632928500 號函
      各1 紙附卷可按，佐以證人乙○亦證述自其95年10月25日
      到職第一天開始，當地就有標線等語，故上開路口確繪設
      有行人穿越道線，且既係由臺北市交通標誌、標線、號誌
      權責單位即臺北市交通管制工程處依法所繪設，即具有一
      般處分之性質，對於一般人民而言，自有其存續力及拘束
      力。是異議人前述辯解，不足採信。
    (三)再本件舉發違反道路交通管理事件通知單上車牌號碼及車
      輛種類位置固係填錯，然此係舉發員警填單時純粹筆誤，
      業據證人乙○證稱在卷，況該錯誤並無礙異議人上開違規
      事實之認定，自不容異議人執以據為得免罰之正當理由。
      另按交通警員巡邏或定點執勤時，在未裝設自動感應攝影
      器材路段或未隨身攜帶自動感應攝影器材時，並無法就一
      瞬間突發之交通違規行為，期待警員於發現後能及時攝影
      取證，事實上亦僅能仰賴舉發警員目視為之，別無其他舉
      證之可能，如無其他證據顯示舉發交通警員有誤認或故意
      構陷之情事時，自難以舉發警員無法提出其他證據佐證，
      即認其所述不可採信。故本件違規情形既已經證人即舉發
      員警乙○於本院訊問時到庭具結以擔保其供述之真實性，
      且異議人亦無法舉出任何積極證據以證明證人乙○有任何
      誣陷或違法舉發之事實，自不能單以未錄影或拍照存證即
      否定異議人違規之事實，是異議人執此爭辯，並無足採。
五、綜上所述，異議人確有在前揭時、地騎乘機車，行經行人穿
    越道有行人穿越時，不暫停讓行人先行通過之違規行為，從
    而，原處分機關依首揭道路交通管理處罰條例第44條第2 項
    之規定，裁處異議人罰鍰1,200 元，核無違誤，本件異議人
    之異議為無理由，自應將其異議駁回。
據上論斷，應依道路交通案件處理辦法第19條，裁定如主文。
中　　華　　民　　國　　96　　年　　9 　　月　　14　　日
                  交通法庭法  官    許碧惠
以上正本證明與原本無異。
如不服本裁定，應於裁定送達後5 日內，向本院提出抗告狀。
                          書記官    徐仁豐
中　　華　　民　　國　　96　　年　　9 　　月　　14　　日
